【裁判字號】    97,上訴,5354
【裁判日期】    971127
【裁判案由】    毒品危害防制條例
【裁判全文】
臺灣高等法院刑事判決                97年度上訴字第5354號
上  訴  人
即  被  告  甲○○
上列上訴人因毒品危害防制條例案件，不服臺灣桃園地方法院97
年度審訴字第2130號，中華民國97年10月17日第一審判決（起訴
案號：臺灣桃園地方法院檢察署97年度毒偵字第3412號），提起
上訴，本院判決如下：
    主  文
上訴駁回。
    理  由
一、依刑事訴訟法第350條、第361條、第362條、第367條規定，
    不服地方法院之第一審判決而上訴者，須提出上訴書狀，並
    應敘述具體理由，為上訴必備之程式；其所提出之書狀未敘
    述上訴理由，或僅曾以言詞陳述上訴理由者，均應於上訴期
    間屆滿後20日內補提理由書於第一審法院。第一審法院經形
    式審查，認逾期未補提上訴理由者，應定期間先命補正；逾
    期未補正者，為上訴不合法律上之程式，應以裁定駁回。倘
    已提出上訴理由，但所提非屬具體理由者，則由第二審法院
    以上訴不合法律上之程式，判決駁回。而所謂具體理由，必
    係依據卷內既有訴訟資料或提出新事證，指摘或表明第一審
    判決有何採證認事、用法或量刑等足以影響判決本旨之不當
    或違法，而構成應予撤銷之具體事由，始克當之（例如：依
    憑證據法則具體指出所採證據何以不具證據能力，或依憑卷
    證資料，明確指出所為證據證明力之判斷如何違背經驗、論
    理法則）；倘僅泛言原判決認定事實錯誤、違背法令、量刑
    失之過重或輕縱，而未依上揭意旨指出具體事由，或形式上
    雖已指出具體事由，然該事由縱使屬實，亦不足以認為原判
    決有何不當或違法者（例如：對不具有調查必要性之證據，
    法院未依聲請調查亦未說明理由，或援用證據不當，但除去
    該證據仍應為同一事實之認定），皆難謂係具體理由，俾與
    第二審上訴制度旨在請求第二審法院撤銷、變更第一審不當
    或違法之判決，以實現個案救濟之立法目的相契合，並節制
    濫行上訴，最高法院97年度台上字第892號判決意旨參照。
二、經查：本件原判決以上訴人即被告甲○○之自白、卷附之臺
    灣檢驗科技股份有限公司97年6 月13日濫用藥物檢驗報告1
    紙、桃園縣政府警察局大園分局採尿人尿液暨毒品真實姓名
    與編號對照表1 份為據，認定被告有施用第一級毒品海洛因
    之犯行，並審酌被告之前曾受有期徒刑執行完畢後，5 年內
    故意再犯本件有期徒刑以上刑之罪，有累犯之加重事由，量
    處有期徒刑9 月，均已詳敘所憑證據、認定理由及量刑依據
    。從形式上觀察，原判決並無認定事實錯誤、量刑瑕疵或違
    背法令之情形可言。
三、被告甲○○不服原判決，於民國97年11月4 日具狀提起第二
    審上訴，於上訴狀中載明警方採取證物過程，無緣無故限制
    被告自由，被告於大園鄉○○○路旁等待友人，無任何違反
    法令之行為，為何警方可以限制被告行動自由，強行帶回偵
    訊、採尿云云。惟被告施用海洛因之事實，業據被告於原審
    坦承不諱，經檢驗公司採用EIA 酵素免疫分析法作初步檢驗
    ，呈嗎啡陽性反應，再以氣相層析質譜儀法進行確認，此有
    臺灣檢驗科技股份有限公司出具之濫用藥物檢驗報告在卷可
    稽。是以上開檢驗結果堪信為真實，核與被告之自白相符，
    而採尿程序係經被告同意，經被告親自清洗空瓶、排放尿液
    裝填並當被告面封緘，此有警詢筆錄在卷可憑，被告於原審
    審理時亦不爭執，足認員警採證並無何違法之情事，被告上
    訴空言指摘，自無足取。綜此，被告確有施用海洛因之犯行
    無誤。被告既未能具體指摘原判決於認定事實，適用法律及
    量刑等項有何違法或不當，僅空言否認犯行，揆諸上開說明
    ，自非屬得上訴第二審之具體事由，其上訴自屬不合法律上
    之程式，應予駁回，並不經言詞辯論為之。
據上論斷，應依刑事訴訟法第367條前段、第372條判決如主文。
中    華    民    國    97    年    11    月    27    日
                  刑事第十五庭審判長法  官  吳昭瑩
                                    法  官  李正紀
                                    法  官  李釱任
以上正本證明與原本無異。
如不服本判決，應於收受送達後10日內向本院提出上訴書狀，其
未敘述上訴之理由者並得於提起上訴後10日內向本院補提理由書
（均須按他造當事人之人數附繕本）「切勿逕送上級法院」。
                                    書記官  洪秋帆
中    華    民    國    97    年    12    月    3     日


司法院資訊處製作；財團法人民間司法改革基金會備份。
